臺灣臺南地方法院刑事判決　　　　　　　95年度訴字第1041號
公　訴　人　臺灣臺南地方法院檢察署檢察官
被　　　告　己○○
選任辯護人　李合法律師
　　　　　　趙培皓律師
被　　　告　丁○○
　　　　　　　　　　現另案於臺灣臺南監獄臺南分監
被　　　告　戊○○
　　　　　　　　　　現另案於臺灣臺南監獄
上列被告因違反森林法等案件，經檢察官提起公訴（95年度偵字
第5687、7621、7787號），本院判決如下：
    主  文
丁○○結夥二人以上竊取森林主產物，為搬運贓物，使用車輛設
備，累犯，處有期徒刑壹年柒月，併科罰金新臺幣壹拾陸萬元，
罰金如易服勞役，以新臺幣壹仟元折算壹日。扣案鋸子、修枝剪
各壹枝，均沒收。
戊○○結夥二人以上竊取森林主產物，為搬運贓物，使用車輛設
備，累犯，處有期徒刑壹年陸月，併科罰金新臺幣壹拾陸萬元，
罰金如易服勞役，以新臺幣壹仟元折算壹日，減為有期徒刑玖月
，併科罰金新臺幣捌萬元，罰金如易服勞役，以新臺幣壹仟元折
算壹日。扣案鋸子、修枝剪各壹枝，均沒收。
己○○無罪。
    事  實
一、丁○○曾於民國90年間，因違反毒品危害防制條例案件，經
    臺灣臺南地方法院以92年度易緝字第18號判處有期徒刑6月
    確定，甫於93年7月27日執行完畢。戊○○則曾於88年間因
    竊盜案件，經臺灣臺南地方法院以88年度上易字第1478號判
    決有期徒刑7月確定，於93年1月1日執行完畢，均不知悔改
    。丁○○與戊○○二人復共同基於意圖為自己不法所有之犯
    意聯絡，於95年3月25日前之不詳時間，在嘉義林區管理處
    玉井工作站所轄之臺南縣玉井事業區第10林班地，以鋤頭、
    修枝剪、鋸子等工具剪除、挖掘該班林地森林之主產物生木
    七里香1棵而竊取之。得手後，丁○○即與己○○聯絡是否
    願意購買，己○○表示同意，但要看到七里香才能談價錢。
    嗣於95年3月25日上午丁○○遂以電話向己○○借車載運該
    棵七里香，蘇郭義乃於95年3月25日下午，將其向不知情之
    翁淵嵐借用之車號為WQ-0230號自小貨車，交由不知情正欲
    前往臺南縣楠西鄉某路旁水果攤載運之前託丁○○代為訂購
    之南瓜、楊桃之友人丙○○駕駛，並於丙○○駕駛途中以電
    話通知丙○○丁○○要借車，而丁○○會至該臺南縣楠西鄉
    ○路旁水果攤等候丙○○之事。待丙○○到達該水果攤後即
    將小貨車交由丁○○駕駛，丁○○遂駕駛該小貨車搭載戊○○到臺南縣玉井事業區第10林班地搬運所盜取之七里香，將
    七里香放置於該自小貨車車斗並以黑色塑膠網覆蓋後，由丁○○駕駛該車載離現場準備交與在前揭處所等待之丙○○載
    回與己○○收受，嗣於同日下午4時45分許，經警在臺南縣
    楠西鄉照興村興北49號前查獲，並扣得上開修枝剪、鋸子等
    工具各1支及生木七里香1棵。
二、案經台南縣警察局玉井分局報請臺灣臺南地方法院檢察署檢
    察官偵查起訴。
    理  由
壹、有罪部分：
一、訊據被告戊○○雖坦承上開竊盜犯行，惟辯稱：是伊一個人
    去竊取七里香，且伊有以鋤頭挖取該棵生木七里香，沒有用
    修枝剪、鋸子等工具去挖取。而該棵生木七里香伊也不知道
    是臺南縣玉井事業區第10林班地的，伊只是要挖回來自己種
    ，不是要拿去賣云云。訊據被告丁○○則矢口否認有竊盜犯
    行，辯稱：伊只是受僱於戊○○去工作的，伊只有幫忙載運
    七里香而已。經查：
  (一)同案被告己○○業於審理中證稱是丁○○通知要將七里香賣
    給他，他請朋友丙○○去載南瓜、楊桃時，順便載回來等語
    （見本院卷第119頁）。又被告戊○○於本院95年8月9日準
    備程序中亦供承是請伊弟弟丁○○聯絡要賣七里香給己○○
    等語（見本院卷第46頁）。被告戊○○在本院準備程序中所
    供核與同案被告己○○所證相符，足徵本件所盜挖之七里香
    確是被告要賣給己○○者無誤，並非被告戊○○要自行種植
    者。
  (二)又被告戊○○辯稱是伊一個人去竊取七里香；被告丁○○則
    辯稱伊只是受僱於戊○○去工作的云云。查被告戊○○、丁○○乃親兄弟，且同住一處，若戊○○果要請丁○○幫忙搬
    運七里香，還需付錢雇用丁○○嗎？況且被告戊○○已供稱
    其對七里香不熟悉，也不認識己○○，其焉可能主動去盜挖
    七里香賣給己○○呢？被告戊○○在警偵訊中均供稱是丁○○說有人要搬樹木，要伊幫忙，何以本院審理時則變更為被
    告戊○○1人去竊取七里香？同時被告戊○○證稱伊不知道
    內灣（盜挖七里香之地）在哪裏（見本院卷第104頁），則
    被告戊○○如何1個人去內灣盜挖七里香？反而是被告丁○○之前已賣與被告己○○4棵七里香，且本件聯絡己○○者
    均是被告丁○○，開車載被告戊○○去內灣載運七里香者亦
    是被告丁○○，顯見本件應是由丁○○主導盜挖七里香售與
    己○○無誤。另被告戊○○證稱並沒有說僱用丁○○要給多
    少錢等語（見本院卷第102頁），但被告丁○○於警偵訊都
    說以新臺幣（下同）2千元受僱於人，且證稱在玉井分局己○○有拿4千元給被告戊○○（己○○於偵查中已否認），
    但不知是借的或工錢，戊○○有支付伊2千元云云（見本院
    卷第116頁）？被告戊○○並未說要付丁○○2千元，丁○○
    怎知戊○○（警、偵訊稱己○○僱用）是要以2千元僱他？
    況且戊○○既不認識己○○，且又在警局誣指是己○○僱用
    戊○○兄弟搬運盜挖之七里香，戊○○焉可能向不認識的己○○借錢，己○○又怎會借戊○○這4千元？而戊○○於初
    次警詢中供稱是以1千元受僱，若說己○○付的是工錢，為
    何不是付給與之接洽的丁○○，而是付給不認識的戊○○？
    且是付4千元，而不是2千元？被告丁○○所稱受僱乙節，殊
    有違常情！本件被告戊○○應是基於兄弟情誼，所以才欲1
    人獨自承擔竊盜罪行，並稱有僱用丁○○之事。
  (三)再證人丙○○雖於本院審理中證稱是自行到楠西水果攤買南
    瓜、楊桃，在水果攤才碰到丁○○要借車，其不知丁○○要
    載運何物，己○○也沒有說要載運七里香回來云云。然被告
    丁○○、己○○均供稱丙○○要載運之南瓜、楊桃是事先請
    丁○○向水果攤老闆代訂者，同時被告己○○已供稱有請丙○○載運七里香回來等語，且證人丙○○於偵查中具結證稱
    ：「己○○先跟我聯絡，要我在路邊攤那裡等丁○○，丁○○就來跟我講，說他要將車子開去載樹，我就打電話給己○○詢問可否車子交給丁○○，己○○就說好，我就將WQ-023
    0號自小貨車交給丁○○。」（見95年度偵字第5687號卷第
    51-52頁）。再參以被告己○○所使用之0000000000號行動
    電話及被告丁○○所使用之0000000000號行動電話，在95年
    3月25日上午9點39分起至下午15點17分止，共有4通電話聯
    絡，有通聯紀錄可稽（見95年度偵字第7621號卷第58頁），
    可知當天要載運七里香之事乃己○○與丁○○事先聯絡好的
    ，證人否認有要載七里香給己○○乙節，無非怕要擔負何罪
    責，故審理中全盤否認。但若非如證人於偵查中所證，己○○已事先告知丁○○要借車之事，何以如此巧合，其遠去楠
    西購買水果，正好遇到丁○○等在那裏要借用貨車呢？故證
    人於偵查中所證應較可採，從證人偵查中所證內容，益徵被
    告己○○所供屬實，被告丁○○確有要將本件盜挖之七里香
    售與己○○，而非被告戊○○要自行種植者。另被告丁○○
    於本院審理中證稱是到現場才知道是載運七里香（見本院卷
    第120頁），然何以向丙○○借車時即告知是「要將車子開
    去載樹」？益見被告丁○○於本院所陳均非屬實。
  (四)末查，被告戊○○證稱是95年3月24日前去盜挖七里香（見
    本院卷第102頁）；被告己○○則證稱是查獲前幾天丁○○
    說要賣七里香給伊（見本院卷第120頁），足見該七里香應
    95年3月25日之前即已盜取。另戊○○、丁○○雖均否認扣
    案修枝剪、鋸子是伊所有，但戊○○已證稱：「是以鋤頭挖
    倒後，以車上的修枝剪、鋸子等工具修整的。」等語（見本
    院卷第103頁）。戊○○既證稱是95年3月24日前去盜挖七里
    香，如何能使用95年3月25日始借得之小貨車上的修枝剪、
    鋸子呢？可見該扣案修枝剪、鋸子並非原放置小貨車上的，
    應是被告戊○○所有無疑。
  (五)綜上所述，本件七里香應是被告丁○○、戊○○2人所共同
    竊取，此外，並有扣案修枝剪、鋸子及證人即嘉義林區管理
    處玉井工作站技術士甲○○於警詢時及偵查中之證述、贓物
    認領保管單、責付保管單各1紙、玉井區第10林班地七里香
    盜採位置圖等存卷可資佐證。事證已臻明確，被告2人犯行
    均堪認定，應依法論科。
二、按所謂森林「主產物」，係指生立、枯損、倒伏之竹木及餘
    留之根株、殘材，國有林林產物處分規則第3條第1款定有明
    文。又森林法第52條第1項第1款至第8款之規定，為同法第
    50條所定竊取森林主、副產物罪之各種加重條件，並非獨立
    之罪名，竊取森林主副產物，如兼具數款加重條件時，因竊
    取行為祗有一個，仍僅成立1罪。查被告丁○○、戊○○2人
    在玉井事業區第10林班地，竊取七里香1株，並為搬運贓物
    使用車輛之所為，核係犯森林法第52條第1項第4款、第6款
    之結夥二人以上竊取森林主產物，為搬運贓物使用車輛設備
    罪。又被告2人持鋤頭、修枝剪及鋸子等客觀上可作為兇器
    使用之工具行竊，雖亦構成刑法第321條第1項第3款之加重
    竊盜罪，但因刑法第321條之加重竊盜罪與森林法第52條之
    加重竊盜森林主產物罪之刑度均為6月以上五年以下有期徒
    刑，按特別法優於普通法之原則，故應優先適用森林法，而
    不再論以刑法之加重竊盜罪，併予敘明。本被告2人就上開
    犯行，有犯意之聯絡及行為之分擔，均為共同正犯。又被告
    丁○○、戊○○分別有如事實欄所載之前案科刑及執行紀錄
    ，有卷附台灣高等法院被告前案紀錄表可參，其受有期徒刑
    之執行完畢，五年以內再故意犯本件有期徒刑以上之罪，不
    論依修正前之刑法第47條，或修正後之刑法第47條第1項之
    規定，均構成累犯，對被告而言並無有利或不利之情形，自
    不生新舊法比較之問題，應逕依修正後之刑法第47條，論以
    累犯，並加重其刑。爰審酌被告2人所竊取之七里香樹木，
    胸徑分3叉，各徑均達10公分以上，足見其生長期間應甚為
    久遠，價值不斐，係珍貴之國寶級森林主產物，竟漠視國家
    法令，為牟取不法所得予以竊取，危害自然生態及森林資源
    ，減損森林涵養水源、孕育萬物功能，使後世子孫無法再享
    有純淨山林之美，所生危害非輕，又被告戊○○犯後已坦承
    犯行，而丁○○顯居主導地位卻將一切責任推卸與戊○○，
    可見其並無悔意等一切情狀，分別就被告2人各量處如主文
    所示之刑；另依告訴人嘉義林區管理處提出之告訴書所載，
    經查訪園藝商估價，本件七里香每株價值約8萬元，故併依
    森林法第52條第1項規定，處以所竊取森林主產物山價8萬元
    之2倍即16萬元之罰金。另本件被告2人於犯罪時，刑法第42
    條第2項前段規定：「易服勞役以1元以上3元以下折算1日。
    」又被告行為時之易服勞役折算標準，按修正前罰金罰鍰提
    高標準條例第2條前段規定，就其原定數額提高為100倍折算
    1日，因此本件被告行為時之易服勞役折算標準，應以銀元
    300元折算1日，即新台幣900元折算1日。惟自95年7月1日修
    正公布施行之刑法第42條第3項前段規定：「易服勞役以新
    台幣一千元、二千元或三千元折算一日。」茲比較修正前後
    之易服勞役折算標準結果，以修正後之規定較有利於被告，
    自應依刑法第2條第1項但書規定，適用修正後之刑法第42
    條第3項規定，定其折算標準。末按被告2人上揭竊盜犯行，
    犯罪時間均在96年4月24日以前，所犯刑法之罪名則為96年
    罪犯減刑條例第3條第14款所定不得減刑之罪，但因被告戊○○所宣告刑度未逾有期徒刑一年六月，因此，戊○○部分
    合於96年罪犯減刑條例所定減刑要件，應予減刑二分之一，
    如主文所示，丁○○部分因所宣告刑度已逾有期徒刑一年六
    月則不予減刑。此外，扣案修枝剪、鋸子各1枝，應為被告
    戊○○所有（已如前述），且係供犯罪所用之物，爰依刑法
    第38條第1項第2款規定宣告沒收。另被告戊○○所供犯罪所
    用之鋤頭因未扣案，為免將來執行沒收之困難，故不予宣告
    沒收，附此敘明。
貳、無罪部分：
一、起訴意旨略以：
  (一)己○○明知丁○○於民國94年11月某日起至95年3月間某日
    止間，所交付之生木七里香4棵係其在嘉義林區管理處玉井
    工作站所轄之臺南縣玉井事業區第10林班地及不詳地點所竊
    取之森林主產物，竟仍基於收受贓物之犯意，於上開不詳時
    間，上述大亞園藝行內，以每棵6000元至8000元不等之價額
    向丁○○收買之，嗣循線查知上情，並扣得上開贓物生木七
    里香4棵。
  (二)己○○復與丁○○、戊○○三人共同基於意圖為自己不法所
    有之犯意聯絡，由己○○以每人2000元之代價，並提供其向
    不知情之翁淵嵐借用之車號為WQ-0230號自小貨車及客觀上
    可供作兇器使用之修枝剪、鋸子等工具1批與丁○○、戊○○二人，於95年3月25日不詳時間開始至同日下午4時20分許
    間，在嘉義林區管理處玉井工作站所轄之臺南縣玉井事業區
    第10林班地，以上開工具剪除、挖掘該班林地森林之主產物
    生木七里香1棵而竊取之，得手後，丁○○即與戊○○共同
    將上揭生木七里香置放於己○○所提供、交由不知情之友人
    丙○○駕駛至臺南縣楠西鄉某地停放之上開自小貨車車斗並
    以黑色塑膠網覆蓋後，由丁○○駕駛該車載離現場準備交與
    在前揭處所等待之丙○○載回與己○○收受，嗣於95年3 月
    25日下午4時45分許，經警在臺南縣楠西鄉照興村興北49 號
    前查獲，並扣得上開修枝剪、鋸子等工具各1支及生木七里
    香1棵。另循線查獲（一）犯罪並扣得贓物生木七里香4棵。
    因認被告己○○所為係犯森林法第50條、刑法第349條第1項
    故買贓物之罪嫌及森林法第52條第1項第4款僱使他人竊取森
    林主產物罪嫌云云。
二、
  (一)按犯罪事實，應依證據認定之，無證據不得認定其犯罪事實
    ；又不能證明被告犯罪者，應諭知無罪之判決，刑事訴訟法
    第154條第2項、第301條第1項分別定有明文。次按事實之認
    定，應憑證據，如未能發現相當證據，或證據不足以證明，
    自不能以推測或擬制之方法，為裁判基礎；認定不利於被告
    之事實，須依積極證據，苟積極證據不足為不利於被告之事
    實認定時，即應為有利於被告之認定，更不必有何有利之證
    據；又認定犯罪事實所憑之證據，雖不以直接證據為限，間
    接證據亦包括在內；然而無論直接或間接證據，其為訴訟上
    之證明，須於通常一般之人均不致有所懷疑，而得確信其為
    真實之程度者，始得據為有罪之認定。最高法院40年台上字
    第86號、30年上字第816號、76年台上字第4986號分別著有
    判例可資參照。
  (二)按刑事訴訟法第161條已於91年2月8日修正公布，修正後同
    條第1項規定：檢察官就被告犯罪事實，應負舉證責任，並
    指出證明之方法。因此，檢察官對於起訴之犯罪事實，應負
    提出證據及說服之實質舉證責任。倘其所提出之證據，不足
    為被告有罪之積極證明，或其闡明之證明方法，無從說服法
    官以形成被告有罪之心證，基於無罪推定之原則，自應為被
    告無罪判決之諭知，最高法院著有92年度台上字第128號判
    例可資參照。
三、本件起訴意旨認被告己○○涉犯森林法第50條、刑法第349
    條第1項故買贓物之罪嫌及森林法第52條第1項第4款僱使他
    人竊取森林主產物罪嫌，其中故買贓物部分無非以被告於偵
    查中自白向丁○○購買4顆七里香時有懷疑是贓物；而違反
    森林法第52條第1項第4款僱使他人竊取森林主產物罪嫌部分
    ，則是以被告戊○○、丁○○在警、偵訊中證詞，及證人丙○○有依被告己○○指示開小貨車借與丁○○載運七里香為
    據。訊據被告己○○固坦承曾向丁○○購買4棵七里香，同
    時本件查獲之七里香也是丁○○要賣給伊的，惟堅決否認有
    僱用丁○○、戊○○竊取七里香之犯行，並辯稱：伊不知丁○○、戊○○挖取該七里香之情等語。
四、經查：
  (一)按贓物罪之本犯以犯侵害財產法益者為限，故贓物之意義，
    應指因犯財產罪而不法取得之財物，被害人在法律上有返還
    回復之義務者而言。因此，被告己○○於94年11月某日起至
    95年3月間止向丁○○購買之4棵七里香必須是丁○○因犯財
    產罪而不法取得之財物，被告己○○明知而予以買受始構成
    故買贓物罪。觀起訴意旨中雖指稱被告丁○○在臺南縣玉井
    事業區第10林班地及不詳地點竊取該4棵七里香，然丁○○
    竟未經檢察官起訴涉犯竊盜森林主產物，豈非怪哉！又起訴
    意旨究竟係憑何證據認定丁○○在國有林地內竊取該七里香
    呢？起訴意旨均未加以說明或提出何證據以資佐證，本院殊
    難認定丁○○有何竊盜犯行。再被告丁○○辯稱該4棵七里
    香是在其家果園附近的山坡挖取者，經本院會同嘉義林管區
    玉井工作站人員到現場履勘並繪製位置圖，該處並非屬國有
    林地，有本院勘驗筆錄及行政院農委會林務局嘉義林區管理
    處95年8月30日嘉玉政字第0955603866號函及所附位置定位
    點圖可稽。既缺乏證據足以證明丁○○涉犯何項財產犯罪，
    揆諸首開說明，則被告己○○向丁○○所購買之七里香即非
    屬贓物，自不構成故買贓物罪。
  (二)又查，起訴意旨認被告己○○涉犯森林法第52條第1項第4款
    僱使他人竊取森林主產物罪嫌之主要依據無非同案被告戊○○、丁○○於警、偵訊中之指證，則其2人於警、偵訊所證
    內容自應檢視是否屬實。被告丁○○於警、偵訊中固指稱是
    被告己○○以2千元僱請他們兄弟搬運七里香；而戊○○則
    稱是丁○○說有人要僱請載運七里香，受僱何人不知等語。
    但於本院審理中丁○○改證稱是受僱於戊○○，戊○○則否
    認受僱於人，坦承是伊自行去盜挖七里香等語。證人丁○○
    、戊○○所證內容前後不一，南轅北轍，則其等警、偵訊所
    證受僱於人乙節是否屬實，即值得懷疑。
  (三)再查，被告戊○○係臺南縣楠西鄉人，都證稱不知內灣在何
    處，而被告己○○乃住於臺南縣永康市，距離楠西鄉甚遠，
    則被告己○○如何知悉楠西鄉內灣生長有本件查獲之七里香
    呢？被告丁○○在偵查中證稱：「阿義說他無法來，他找丙○○來，丙○○開車來給我們，丙○○在外面等我們，丙○○有告訴我們說要載運七里香，他有告訴我們位置。」（見
    95 偵字第5687號卷第11頁），除丙○○業已否認外，按諸
    常情，被告己○○既已請丙○○將小貨車開至楠西鄉，距離
    內灣已不遠，同時丁○○2人又不知地點，尚需丙○○告知
    七里香生長位置，則何不請丙○○直接將七里香載回交給己○○即可，反而要花錢僱請丁○○、戊○○2人前去載運，
    然後再交給在楠西鄉路邊等之丙○○載回給己○○，豈非更
    麻煩，且增加洩漏竊盜犯行之機率？另丁○○、戊○○2人
    從未證稱如將七里香交與丙○○後，丙○○即會轉交工資，
    丙○○也未曾證稱被告己○○有託他代為給付工資之事。永
    康市與楠西鄉相距甚遠，若果有僱用之情，且金額又不大，
    被告己○○怎會不託丙○○轉交呢？反而丁○○證稱己○○
    有在玉井分局交付4千元給戊○○，當時己○○3人乃是被告
    身份在玉井分局接受調查，被告己○○竟敢公然在分局內給
    付本件僱用之工資，殊有違常理（僱用乙節不足採已如前述
    ）！
  (四)證人丁○○、戊○○2人所為證言既有前後不一，且有違反
    常情之處，自不足據以認定被告己○○有罪之犯行，被告己○○所辯應尚堪採信。
五、綜上所述，起訴意旨所舉證人之證詞既不足採信，此外，復
    查無其他積極證據足資認定被告己○○有僱用戊○○、丁○○及購買贓物之事實，則起訴意旨所指被告己○○涉嫌故買
    贓物、僱使他人竊取森林主產物等犯行均屬不能證明，同時
    被告己○○雖有意購買戊○○、丁○○2人竊自國有林地之
    1棵七里香，但因尚未談妥價錢，同時亦尚未交付贓物，尚
    屬未遂階段，但刑法故買贓物罪並無處罰未遂犯之規定，自
    應為無罪判決之諭知。
據上論斷，應依刑事訴訟法第299條第1項前段、第301條第1項，
森林法第52條第1項第4款、第6款，刑法第11條前段、第28條、
第42條第3項、第47條、第38條第1項第2款，刑法施行法第1條，
96年罪犯減刑條例第2條第1項第3款，判決如主文。
本案經檢察官乙○○到庭執行職務。
中　　華　　民　　國　　96　　年　　8 　　月　　20　　日
　　　　　　　　刑事第八庭    審判長法　官　彭喜有
                                    法  官  盧鳳田
                                    法  官  李東柏
以上正本證明與原本無異。
如不服本判決應於收受本判決後10日內向本院提出上訴書狀，並
應敘述具體理由。如未敘述上訴理由者，應於上訴期間屆滿後20
日內向本院補提理由書狀（均須按他造當事人之人數附繕本）「
切勿逕送上級法院」。
　　　　　　　　　　　　    　　　　書記官　黃傳鈞
中　　華　　民　　國　　96　　年　　8 　　月　　21　　日
附錄本案論罪科刑法條全文：
森林法第52條：
竊取森林主、副產物而有左列情形之一者，處6月以上5年以下有
期徒刑，併科贓額二倍以上五倍以下罰金：
一  於保安林犯之者。
二  依機關之委託或其他契約，有保護森林義務之人犯之者。
三  於行使林產採取權時犯之者。
四  結夥二人以上或僱使他人犯之者。
五  以贓物為原料，製造木炭、松節油、其他物品或培植菇類者
    。
六  為搬運贓物，使用牲口、船舶、車輛，或有搬運造材之設備
    者。
七  掘採、毀壞、燒燬或隱蔽根株，以圖罪跡之湮滅者。
八  以贓物燃料，使用於礦物之採取，精製石灰、磚瓦或其他物
    品之製造者。
前項未遂犯罰之。
第 1 項第 5 款所製物品，以贓物論，沒收之。
附記事項：告訴人或被害人對於判決如有不服，請具備理由逕向
檢察官聲請檢察官提起上訴，其上訴期間之計算，係以檢察官收
受判決正本日期為準。
